【裁判字號】    98,上訴,2421
【裁判日期】    980629
【裁判案由】    妨害自由等
【裁判全文】
臺灣高等法院刑事判決                98年度上訴字第2421號
    上訴人
    即被告  乙○○
上列上訴人因妨害自由案件，不服臺灣臺北地方法院97年度重訴
字第61號，中華民國98年4 月17日第一審判決（起訴案號：臺灣
臺北地方法院檢察署96年度偵字第9792號）提起上訴，判決如下
：
    主  文
上訴駁回。
    理  由
壹、不服地方法院第一審判決上訴，須提出上訴書狀，並敘述具
    體理由，為上訴必備程式；所提書狀未敘述上訴理由，或僅
    曾以言詞陳述上訴理由，應於上訴期間屆滿後20日內補提理
    由書於原審法院。
    原審法院認逾期未補提上訴理由，應定期間先命補正；逾期
    未補正，為上訴不合法律上程式，應以裁定駁回。如已提出
    上訴理由，但所提非屬具體理由，則由第二審法院以上訴不
    合法律上程式，判決駁回。
    刑事訴訟法第350條、第362條與第367條明文規定。
貳、所謂具體理由，必是依據卷內既有訴訟資料或提出新事證，
    指摘或表明第一審判決有何採證認事、用法或量刑等足以影
    響判決本旨的不當或違法，而構成應予撤銷的具體事由。例
    如：依憑證據法則具體指出所採證據何以不具證據能力，或
    依憑卷證資料，明確指出所為證據證明力的判斷如何違背經
    驗、論理法則；如僅稱原判決認定事實錯誤、違背法令、量
    刑過重或輕縱，而未依上述意旨指出具體事由，或形式上雖
    已指出具體事由，但該事由縱使屬實，也不足以認為原判決
    有何不當或違法，例如：對不具有調查必要性的證據，法院
    未依聲請調查也未說明理由，或援用證據不當，但除去該證
    據仍應為同一事實認定，皆不屬於已具體敘明理由，以與第
    二審上訴制度旨在請求第二審法院撤銷、變更第一審不當或
    違法判決，實現個案救濟的立法目的相契合，並節制濫行上
    訴，最高法院97年台上字第892號判決參照。
參、原判決審酌上訴人即被告乙○○與被告庚○○、甲○○與丙○○，因被告庚○○的感情糾紛，即強押告訴人丁○○，並
    共同加以毆打，共同限制戊○○、己○○的行動自由，所
    生危害不輕，對社會風氣有不良影響，及渠等犯罪的動機、
    目的、手段、智識程度、被告乙○○犯後態度不佳等一切情
    狀，就被告乙○○違犯具有牽連關係的非法方法剝奪人行動
    自由罪、傷害罪，均累犯，從一重罪，量處有期徒刑1 年，
    減為有期徒刑6月，並諭知易科罰金折算標準以銀元300 元
    即新臺幣900 元折算1 日；扣案仿FN廠半自動手槍製造金屬
    玩具手槍，換裝土造金屬槍管改造而成的改造手槍1 支（槍
    枝管制編號：0000000000）、手銬1 副均沒收。經核並無違
    法、失當。
肆、被告乙○○仍以原審的辯解上訴，略以：「當天是被告庚○○邀約一齊去搬張美玉和小孩的衣物及生活用品。到了丁○○住處，庚○○與丁○○在房間內發出打鬥聲，才趕緊入內
    抓住庚○○，阻止兩人毆鬥。丁○○是自願與我們一起去甲○○住處找張美玉，並沒有強押丁○○離去。被告雖有前案
    紀錄，但已深知悔改。」等語。
伍、被告乙○○上訴意旨否認犯行的辯解，均經原判決審認不可
    採信並詳細論駁。此外，上訴理由並未具體指述原判決有何
    不當、違法情形，也無任何證據資料，以供審酌。
    依上述說明，應認上訴不合法。依刑事訴訟法第367 條、第
    372 條，判決如主文。
中    華    民    國    98    年    6     月    29    日
                  刑事第六庭  審判長法  官  林堭儀
                                    法  官  吳淑惠
                                    法  官  郭豫珍
以上正本證明與原本無異。
如不服本判決，應於收受送達後10日內向本院提出上訴書狀，其
未敘述上訴之理由者並得於提起上訴後10日內向本院補提理由書
（均須按他造當事人之人數附繕本）「切勿逕送上級法院」。
                                    書記官  胡勤義
中    華    民    國    98    年    7     月    1     日


司法院資訊處製作；財團法人民間司法改革基金會備份。
